utilities/dictionaries/nds_NDS-LowGerman.aff
# this is the affix file of the nds_DE Hunspell dictionary
#
# Copyright (C) 2004-2014 by Heiko Evermann <heiko@evermann.de> and Sönke Dibbern <s_dibbern@web.de>
#
# License: GPLv2 or OASIS distribution license agreement
# There should be a copy of both of this licenses included
# with every distribution of this dictionary. Modified
# versions using the GPL may only include the GPL

SET UTF-8
TRY esijanrtolcdugmphbyfvkwqxzäüößáéêàâñESIJANRTOLCDUGMPHBYFVKWQXZÄÜÖÉ-.

### List of neighbouring characters on QWERTZ keyboard:
KEY qwertzuiopü|asdfghjklöä|yxcvbnm

### Replace common mis-spellings
REP 22
REP ß ss
REP ss ß
REP s ss
REP ss s
REP o oh
REP oh o
REP a ah
REP ah a
REP e eh
REP eh e
REP ae ä
REP oe ö
REP ue ü
REP Ae Ä
REP Oe Ö
REP Ue Ü
REP f ph
REP ph f
REP d t
REP t d
REP th t
REP t th

### compounds with hyphens - instruct hunspell to break at hyphen for
### individual component check
BREAK 2
BREAK -
BREAK --

### Minimal word length for compounds is two
COMPOUNDMIN 2

### TEMP - needs more thought! For the while, flags select words
### suitable to form compounds
COMPOUNDFLAG c
COMPOUNDPERMITFLAG d

###### Fre'e Prefixen: ÄÖ, C und Z sind wieder frei.
# Vorsicht: bei den Umlauten ist fraglich, ob die Groß- und Kleinschreibung des Suffixes unterschieden wird.
#
# Kanditaten: ran, rüm, mit
# Großbuchstaben: normale Verbformen.
# Kleinbuchstaben: mit -to- für den Infinitiv
#
#	af		Q q
#	an		A a
#	be		B
#   dal     L l
#	dör+dörch	R r
#	her		Y y
#	hen		C c
#	in		J j
#	na		H h
#	op		P p
#	rin		Z z
#	rop		K k
#	rut		G g
#	to		T t
#	ut		U u
#	ver		V
#	vör		F f
#	weg		X x
#	üm		Ü ü
#	-s		S

# und nochmal nach Suffixen sortiert
#	an		A a
#	be		B
#	hen		C c
# D=du
# e Adjektivdeklination
#	vör		F f
#	rut		G g
#	na		H h
# I=ik, Ennen för 1.Persoon
#	in		J j
#	rop		K k
#   dal     L l
# M=Mehrtall vun't Part.Perf. ("leeste Böker")
# n Adjektivdeklination
# O=Part.Perf.Eentall in'n Objektiv ("den fohrten Mann")
#	op		P p
#	af		Q q
#	dör+dörch	R r
# Suffix s für schwache Verben
#	-s		S
#	to		T t
#	ut		U u
#	üm		Ü ü
#	ver		V
#	weg		X x
#	her		Y y
# W=wi
#	rin		Z z




# Unten kommen noch die Suffixe
# I=ik, Ennen för 1.Persoon
# D=du
# W=wi
# M=Mehrtall vun't Part.Perf. ("leeste Böker")
# O=Part.Perf.Eentall in'n Objektiv ("den fohrten Mann")
# zusätzlich das neue System
# Suffix e und n für Adjektive
# Suffix s für schwache Verben

PFX A Y 1
PFX A 0 an .

PFX a N 1
PFX a 0 anto .

PFX Q Y 1
PFX Q 0 af .

PFX q N 1
PFX q 0 afto .

PFX B Y 1
PFX B 0 be .


PFX L Y 1
PFX L 0 dal .

PFX l N 1
PFX l 0 dalto .

PFX R Y 2
PFX R 0 dör .
PFX R 0 dörch .

PFX r N 2
PFX r 0 dörto .
PFX r 0 dörchto .

PFX Y Y 1
PFX Y 0 her .

PFX y Y 1
PFX y 0 herto .

PFX C Y 1
PFX C 0 hen .

PFX c N 1
PFX c 0 hento .

PFX J Y 1
PFX J 0 in .

PFX j N 1
PFX j 0 into .

PFX H Y 1
PFX H 0 na .

PFX h N 1
PFX h 0 nato .

PFX P Y 1
PFX P 0 op .

PFX p N 1
PFX p 0 opto .

PFX Z Y 1
PFX Z 0 rin .

PFX z N 1
PFX z 0 rinto .

PFX K Y 1
PFX K 0 rop .

PFX k N 1
PFX k 0 ropto .

PFX G Y 1
PFX G 0 rut .

PFX g N 1
PFX g 0 rutto .

PFX T Y 1
PFX T 0 to .

PFX t N 1
PFX t 0 toto .

PFX U Y 1
PFX U 0 ut .

PFX u N 1
PFX u 0 utto .

PFX V Y 1
PFX V 0 ver .

PFX F Y 1
PFX F 0 vör .

PFX f N 1
PFX f 0 vörto .

PFX X Y 1
PFX X 0 weg .

PFX x N 1
PFX x 0 wegto .

PFX Ü Y 1
PFX Ü 0 üm .

PFX ü N 1
PFX ü 0 ümto .

###### Suffixen för Verben
# I=ik, Ennen för 1.Persoon
# D=du
# W=wi
# M=Mehrtall vun't Part.Perf. ("leeste Böker")
# O=Part.Perf.Eentall in'n Objektiv ("den fohrten Mann")
# 1. Reeg: Verben op -en (schicken, mellen)
# 2. Reeg: Verben op -rn un -ln (ännern, sekern, hanneln, stapeln)
# 3. Reeg: Verben mit Vokaalverdubbeln, Formen warrt vun de 1.Pers. afleddt: maken, (ik) maak/DWMO; lesen, (ik) lees/WMO)
# 4. Reeg: Verben op -sen/-ten (passen, setten, stütten))

SFX I Y 2
SFX I en 0 en
SFX I n 0 [lr]n

SFX D Y 4
SFX D en st [^s]en
SFX D n st [lr]n
SFX D 0 st [^n]
SFX D en t sen

SFX W Y 4
SFX W en t [^t]en
SFX W n t [lr]n
SFX W 0 t [^n]
SFX W en 0 ten

SFX M Y 4
SFX M en te [^t]en
SFX M n te e[lr]n
SFX M 0 te [^n]
SFX M en e ten

SFX O Y 4
SFX O en ten [^t]en
SFX O n ten e[lr]n
SFX O 0 ten [^n]
SFX O en en ten

# Suffix s: schwaches Verb Standardmuster. In dic-Datei wird die 1. Sg Präsens
# angegeben, z.B. : maak/s
# Infinitiv: maken => genauso gebaut wie SFX-N, ggf. Vokalentdoppelung behandeln
# 2. St Präsens: -st anhängen => maakst
# 3. Sg. Präsens: -t anhängen => maakt
# Einheitsplural Präsens: -t anhängen (identisch mit 3. Sg Präsens) => maakt
# 1. Sg Vergangenheit: maak => Grundform
# 2. Sg Vergangenheit: maakst => wie Präsens
# 3. Sg. Vergangenheit: maak => wie Präsens
# Plural Vergangenheit: maken =>  wie Infinitiv
# Partizip: maakt => wie 3. Sg. Präsens.
# Partizip dekliniert: maakte maakten => führt nie zu Vokalveränderung
SFX s Y 108
SFX s 0 st       [^s]
SFX s 0 t        s
SFX s 0 t		 [^t]
SFX s 0 te       [^t]
SFX s 0 e        t
SFX s 0 ten      [^t]
SFX s 0 en       t
SFX s 0   en     [^aeiouöü][^aeiouöü]
SFX s 0   n      er
SFX s 0   n      el
SFX s aab aben   aab
SFX s aad aden   aad
SFX s aaf afen   aaf
SFX s aag agen   aag
SFX s aak aken   aak
SFX s aal alen   aal
SFX s aam amen   aam
SFX s aan anen   aan
SFX s aap apen   aap
SFX s aar aren   aar
SFX s aas asen   aas
SFX s aat aten   aat
SFX s aav aven   aav
SFX s aaw awen   aaw
SFX s eeb eben   eeb
SFX s eed eden   eed
SFX s eef efen   eef
SFX s eeg egen   eeg
SFX s eek eken   eek
SFX s eel elen   eel
SFX s eem emen   eem
SFX s een enen   een
SFX s eep epen   eep
SFX s eer eren   eer
SFX s ees esen   ees
SFX s eet eten   eet
SFX s eev even   eev
SFX s eew ewen   eew
SFX s oob oben   oob
SFX s ood oden   ood
SFX s oog ogen   oog
SFX s oof ofen   oof
SFX s ook oken   ook
SFX s ool olen   ool
SFX s oom omen   oom
SFX s oon onen   oon
SFX s oop open   oop
SFX s oor oren   oor
SFX s oos osen   oos
SFX s oot oten   oot
SFX s oov oven   oov
SFX s oow owen   oow
SFX s uub uben   uub
SFX s uud uden   uud
SFX s uug ugen   uug
SFX s uuf ufen   uuf
SFX s uuk uken   uuk
SFX s uul ulen   uul
SFX s uum umen   uum
SFX s uun unen   uun
SFX s uup upen   uup
SFX s uur uren   uur
SFX s uus usen   uus
SFX s uut uten   uut
SFX s uuv uven   uuv
SFX s uuw uwen   uuw
SFX s ääb äben   ääb
SFX s ääd äden   ääd
SFX s ääg ägen   ääg
SFX s ääf äfen   ääf
SFX s ääk äken   ääk
SFX s ääl älen   ääl
SFX s ääm ämen   ääm
SFX s ään änen   ään
SFX s ääp äpen   ääp
SFX s äär ären   äär
SFX s ääs äsen   ääs
SFX s äät äten   äät
SFX s ääv även   ääv
SFX s ääw äwen   ääw
SFX s ööb öben   ööb
SFX s ööd öden   ööd
SFX s ööf öfen   ööf
SFX s öög ögen   öög
SFX s öök öken   öök
SFX s ööl ölen   ööl
SFX s ööm ömen   ööm
SFX s öön önen   öön
SFX s ööp öpen   ööp
SFX s öör ören   öör
SFX s öös ösen   öös
SFX s ööt öten   ööt
SFX s ööv öven   ööv
SFX s ööw öwen   ööw
SFX s üüb üben   üüb
SFX s üüd üden   üüd
SFX s üüf üfen   üüf
SFX s üüg ügen   üüg
SFX s üük üken   üük
SFX s üül ülen   üül
SFX s üüm ümen   üüm
SFX s üün ünen   üün
SFX s üüp üpen   üüp
SFX s üür üren   üür
SFX s üüs üsen   üüs
SFX s üüt üten   üüt
SFX s üüv üven   üüv
SFX s üüw üwen   üüw
